臺灣新北地方法院民事裁定
110年度監宣字第1030號
聲  請  人  陳永祥  




相  對  人  陳次郎  


關  係  人  陳淑美  

上列聲請人聲請監護宣告事件，本院裁定如下：
    主    文
聲請駁回。
程序費用由聲請人負擔。
    理    由
一、聲請意旨略以：聲請人陳永祥之父即相對人陳次郎因腦中風
    ，現已不能為意思表示或受意思表示，或不能辨識其意思表
    示之效果，達受監護宣告之程度，爰聲請宣告相對人為受監
    護宣告之人，併聲請由聲請人擔任監護人、相對人之女即關
    係人陳淑美為會同開具財產清冊之人。
二、按對於因精神障礙或其他心智缺陷，致不能為意思表示或受
    意思表示，或不能辨識其意思表示之效果者，法院得因本人
    、配偶、四親等內之親屬、最近一年有同居事實之其他親屬
    、檢察官、主管機關、社會福利機構、輔助人、意定監護受
    任人或其他利害關係人之聲請，為監護之宣告，民法第14條
    第1項定有明文。次按法院應於鑑定人前，就應受監護宣告
    之人之精神或心智狀況，訊問鑑定人及應受監護宣告之人，
    始得為監護之宣告，但有事實足認無訊問之必要者，不在此
    限，家事事件法第167條亦有明文。
三、經查，聲請人主張之上情，固據其提出戶籍謄本、同意書、
    親屬系統表等件為證，然尚不能證明相對人現況已符合監護
    宣告之要件。而經本院發函通知聲請人應偕同相對人於民國
    111年2月23日前往板橋中興醫院接受鑑定，並向本院陳報完
    整親屬系統表、陳詹滿及陳意瑩之戶籍謄本、陳詹滿及陳意
    瑩之同意書等件，然關係人陳淑美於111年2月22日來電表示
    ：鑑定之日無法偕同相對人到場，相對人現狀脾氣暴躁、常
    常胡言亂語，且只願與陳意瑩溝通，但陳意瑩欲出售相對人
    房產，與其他家屬意見不合，本件監護宣告也無法取得陳意
    瑩之同意書等語，此亦有本院公務電話紀錄及本院111年2月
    10日新北院賢曉110年度監宣字第1030號函在卷可參。是聲
    請人未偕同相對人進行鑑定，致本院未能施以鑑定，則本件
    相對人是否確有因精神障礙或其他心智缺陷，致不能為意思
    表示或受意思表示，或不能辨識其意思表示之效果之情事，
    本院無法查明認定。是依上開規定，尚難僅憑聲請人之主張
    ，遽予宣告相對人為受監護宣告之人。聲請人未能補正上開
    事項，致本院未能依前揭規定進行本件監護宣告之程序，是
    本件聲請於法未合，應予駁回。
四、依家事事件法第164條第3項，裁定如主文。
中　　華　　民　　國　　111 　年　　3 　　月　　14　　日
                  家事第二庭  法  官  陳秋君
以上正本係照原本作成。　　　　　　　　　
如不服本裁定應於送達後10日內向本院提出抗告狀，並應繳納抗
告費新臺幣1,000元。
中　　華　　民　　國　　111 　年　　3 　　月　　14　　日
                              書記官  林宜宣